【裁判字號】    98,上易,324
【裁判日期】    980317
【裁判案由】    詐欺
【裁判全文】
臺灣高等法院臺中分院刑事判決         98年度上易字第324號
上  訴  人  臺灣臺中地方法院檢察署檢察官
被      告  丙○○
上列上訴人因被告詐欺案件，不服臺灣臺中地方法院97年度易字
第3719號中華民國97年12月17日第一審判決（起訴案號：臺灣臺
中地方法院檢察署96年度偵字第22368號），提起上訴，本院判
決如下：
    主  文
上訴駁回。
    理  由
一、本案經本院審理結果，認被告丙○○被訴詐欺犯行係屬不能
    證明，其證據及理由，業據第一審判決書理由欄記載甚詳，
    爰引用之︵如附件一︶。原審以不能證明被告犯罪，而依刑
    事訴訟法第三百零一條第一項規定，諭知無罪之判決，經核
    認事用法，並無不合。
二、檢察官上訴意旨如附件二。
三、經查告訴人乙○○於本院供承其於原審供証之陳述屬實，而
    查告訴人乙○○係早於93年6月24日簽訂「合作契約書」前
    ，即於93年5月31日前某日，已簽發原審判決附表編號之
    支票1紙交予被告使用，足見被告供承「告訴人本即同意商
    借面額30萬元之支票供伊使用，嗣因伊欲提高面額為60萬元
    ，始有後續契約之簽訂」乙節，尚非無據。又被告與告訴人
    間嗣後雖有簽訂「合作契約」，且內容載有「被告與告訴人
    同為事業夥伴」、「協議合作」等字眼，並約定「告訴人乙
    ○○提供支票以六十萬元為限，供進貨之用」「被告應給予
    告訴人40﹪紅利及聘僱為主管、月薪15,000元」等事項，惟
    核其性質，無非僅係告訴人同意出借支票予被告使用之代價
    或報酬，然被告向告訴人商借原審判決附表所示支票3紙使
    用及後續簽訂合作契約之過程，既未隱匿詮發公司營運不佳
    之窘境，而告訴人評估後仍同意出借支票予被告使用，被告
    對告訴人乙○○自無施以任何詐術可言，又告訴人所簽發之
    支票3紙，屆期雖因被告未及補入票款而遭退票，惟均由被
    告向執票人清償後取回支票，其中2張並已返還告訴人，其
    餘1張係因告訴人拒絕返還被告所簽發本票始仍由被告持有
    中之情事，亦為告訴人乙○○所不否認，足見被告主觀上尚
    乏有詐欺之不法所有意圖，自難遽以詐欺取財罪責相繩，至
    被告雖未依約對告訴人履行前揭約定之條件，要僅屬民事債
    務不履行之問題，並業經原審法院已詳敘其理由，本件亦查
    無其他積極證據足資證明被告有詐欺之犯罪，原判決因而認
    被告之犯罪即屬不能證明，依法應為諭知無罪之判決，於法
    並無不合。公訴人上訴認應就被告予以論罪科刑，而指摘原
    判決不當，為無理由，應予駁回。至告訴人之告訴，係以使
    被告受刑事訴追為目的，是其陳述是否與事實相符，仍應調
    查他證據以資審認，最高法院五十二年台上字第一三００號
    判例意旨可資參照，故告訴人於偵查中之片面指述，亦不能
    作為本件被告有罪之惟一根據，本件未採認告訴人乙○○於
    偵查中所為指述為証據資料，原審綜合其他卷內證據資料，
    而為被告無詐欺犯行之認定，核無不合，併為敘明。
據上論斷，應依刑事訴訟法第三百七十三條、第三百六十八條，
判決如主文。
本案經檢察官甲○○到庭執行職務。
中    華    民    國    98    年    3     月  17     日
            刑事第二庭    審判長法  官  李  璋  鵬
                                法  官  胡  忠  文
                                法  官  蕭  錦  鍾
以上正本證明與原本無異。
不得上訴。
                                書記官  吳  雅  菁
中    華    民    國    98    年    3     月    17    日


司法院資訊處製作；財團法人民間司法改革基金會備份。
